臺灣宜蘭地方法院刑事判決
111年度訴字第208號
公  訴  人  臺灣宜蘭地方檢察署檢察官
被      告  許宇賢



指定辯護人  曾威龍律師
上列被告因違反槍砲彈藥刀械管制條例案件，經檢察官張立言提
起公訴（111年度偵字第2735號），本院判決如下：
    主  文
許宇賢未經許可，寄藏可發射子彈具有殺傷力之非制式手槍，處
有期徒刑伍年，併科罰金新臺幣貳萬元，罰金如易服勞役，以新
臺幣壹仟元折算壹日。扣案之可發射子彈具有殺傷力之非制式手
槍壹枝（含彈匣壹個；槍枝管制編號：○○○○○○○○○○號）沒收之。
    犯罪事實
一、許宇賢明知未經主管機關許可不得寄藏可發射子彈具有殺傷
    力之非制式手槍、具有殺傷力之子彈，竟基於未經許可，寄
    藏可發射子彈具有殺傷力之非制式手槍、具有殺傷力之子彈
    之犯意，於民國110年9月22日晚間8時許，受其友人「羅鈺
    凱」（已歿）之委託，代為保管具有殺傷力之非制式手槍1
    枝（含彈匣1個；槍枝管制編號：0000000000號）、制式子
    彈6顆及非制式子彈2顆，並將之藏放在其位於宜蘭縣○○鄉○○
    路000巷00號居所，而未經許可寄藏之。嗣於111年3月29日
    下午5時30分許，在上址住處，為警執行搜索而查獲，當場
    扣得前揭非制式手槍1枝、制式子彈6顆及非制式子彈2顆，
    始悉上情。
二、案經宜蘭縣政府警察局礁溪分局報告臺灣宜蘭地方檢察署檢
    察官偵查起訴。
    理  由
壹、程序部分：
　　按被告以外之人於審判外之陳述，雖不符刑事訴訟法第159
    條之1至第159條之4之規定，而經當事人於審判程序同意作
    為證據，法院審酌該言詞陳述或書面陳述作成時之情況，認
    為適當者，亦得為證據。當事人、代理人或辯護人於法院調
    查證據時，知有刑事訴訟法第159條第1項不得為證據之情形
    ，而未於言詞辯論終結前聲明異議者，視為有前項之同意，
    刑事訴訟法第159條之5定有明文。查本判決所引用以下被告
    以外之人於審判外作成之相關供述證據（包含書面陳述），
    雖均屬傳聞證據，惟公訴人、被告許宇賢及其辯護人於本院
    準備程序、審判期日均表示無意見而不予爭執（本院卷第63
    頁、第98至99頁），亦未於言詞辯論終結前聲明異議，本院
    審酌上開證據資料製作時之情況，尚無違法不當及證明力明
    顯過低之瑕疵，亦認為以之作為證據應屬適當，故認前揭證
    據資料均有證據能力。至其餘所引用之非供述證據，本院亦
    查無違反法定程序取得之情形，亦均認具有證據能力，首予
    敘明。
貳、實體部分：
一、前揭犯罪事實，業據被告於警詢、偵查及本院審理時坦承不
    諱（警卷第4至9頁；偵卷第8頁；本院卷第62頁、第103至10
    4頁），復有扣押筆錄及扣押物品目錄表1份（警卷第12至16
    頁）、監視錄影擷取畫面4張（警卷第48至49頁）、照片4張
    （警卷第45至47頁）在卷可稽，並有前揭非制式手槍1枝（
    含彈匣1個；槍枝管制編號：0000000000號）、制式子彈6顆
    及非制式子彈2顆扣案足憑。又扣案之可發射子彈具有殺傷
    力之非制式手槍，經送內政部警政署刑事警察局鑑定之結果
    ，認送鑑手槍1枝（槍枝管制編號：0000000000號），係非
    制式手槍，由仿手槍外型製造之槍枝，組裝已貫通之金屬槍
    管組合而成，擊發功能正常，可供擊發適用子彈使用，認具
    殺傷力；送鑑子彈4顆，研判均係口徑9×19mm制式子彈，均
    經試射，均可擊發，認具殺傷力；送鑑子彈2顆，研判均係
    口徑9×19mm制式子彈，底火皿均發現有撞擊痕，均經試射，
    均可擊發，認具殺傷力；送鑑子彈2顆，認均係非制式子彈
    ，由金屬彈殼組合直徑約8.9mm金屬彈頭而成，均經試射，
    均可擊發，認具殺傷力等情，亦有該局111年4月21日刑鑑字
    第1110038990號鑑定書（偵卷第18至20頁）、111年8月23日
    刑鑑字第1110094087號函（本院卷第81頁）各1份存卷可參
    。綜上事證參互析之，足認被告自白與事實相符，本案事證
    明確，被告犯行堪以認定，應予依法論科。
二、按寄藏與持有，均係將物置於自己實力支配之下，僅寄藏必
    先有他人之持有行為，而後始為之受寄代藏而已，故寄藏之
    受人委託代為保管，其保管之本身，亦屬持有，不過，此之
    持有係受寄之當然結果。槍砲彈藥刀械管制條例既將持有與
    寄藏為分別之處罰規定，則單純之持有，固不包括寄藏，但
    寄藏之受人委託代為保管，其保管之本身所為之持有，既係
    寄藏之當然結果，法律上自宜僅就寄藏行為包括之評價，不
    宜另就持有予以論罪（最高法院74年台上字第3400號判例意
    旨參照）。核被告所為，係犯槍砲彈藥刀械管制條例第7條
    第4項之未經許可，寄藏可發射子彈具有殺傷力之非制式手
    槍罪、第12條第4項之未經許可，寄藏子彈罪。起訴書雖未
    敘及被告未經許可，寄藏上開非制式手槍、子彈之部分，惟
    此部分與起訴書所載犯罪事實間，具有吸收犯之實質上一罪
    關係，為起訴效力所及，本院自得併予審理，且該持有、寄
    藏罪名，分屬同條項之罪，自毋庸再行變更起訴法條，附此
    敘明。被告未經許可，持有上開非制式手槍、子彈之低度行
    為，分別為其寄藏上開非制式手槍、子彈之高度行為所吸收
    ，均不另論罪。被告自110年9月22日晚間8時許，寄藏前揭
    非制式手槍1枝（含彈匣1個；槍枝管制編號：0000000000號
    ）及具有殺傷力之子彈8顆之行為，應繼續至111年3月29日
    下午5時30分許遭查獲時為止，具有行為繼續之性質，均為
    繼續犯，各應論以單純一罪。被告以一行為而同時觸犯未經
    許可，寄藏可發射子彈具有殺傷力之非制式手槍罪、未經許
    可，寄藏子彈罪，為想像競合犯，依刑法第55條之規定，應
    從一重之未經許可，寄藏可發射子彈具有殺傷力之非制式手
    槍罪處斷。另按犯本條例之罪，於偵查或審判中自白，並供
    述全部槍砲、彈藥、刀械之來源及去向，因而查獲或因而防
    止重大危害治安事件之發生者，減輕或免除其刑，槍砲彈藥
    刀械管制條例第18條第4項前段固定有明文。查本案被告於
    警詢、偵查及本院審理時雖均自白犯罪，並供述本案槍、彈
    之來源係「羅鈺凱」云云，惟被告自承「羅鈺凱」已歿，則
    檢警自未能因此查獲槍、彈來源，更無因而查獲或因而防止
    重大危害治安事件之發生可言，是辯護人請求依槍砲彈藥刀
    械管制條例第18條第4項前段之規定，減輕或免除其刑，尚
    屬無據。再按刑法第59條之酌量減輕其刑，必於犯罪之情狀
    ，在客觀上足以引起一般同情，認為即予宣告法定低度刑期
    ，猶嫌過重者，始有其適用（最高法院51年台上字第899號
    判例意旨參照）。查辯護人雖以被告犯後業已坦承犯行，犯
    後態度良好，且犯罪情節尚非嚴重等情，請求依刑法第59條
    之規定酌減其刑，惟本件被告之寄藏槍、彈之犯行，對於社
    會安全危害非輕，洵難諉為不知，竟猶甘冒重典而寄藏前揭
    可發射子彈具有殺傷力之非制式手槍、具有殺傷力之子彈，
    難謂有何顯可憫恕而認科以最低度刑仍嫌過重之酌減事由，
    則上揭情狀縱然屬實，亦僅為法定刑內從輕科刑之標準，尚
    非得據為酌量減輕之理由，核與刑法第59條之要件尚有未合
    ，是辯護人上開所請，尚乏依據，自難允准，附此敘明。爰
    審酌被告前有妨害公務、違反毒品危害防制條例等犯罪科刑
    前案紀錄，有臺灣高等法院被告前案紀錄表1份在卷可稽，
    品行非無可議，及其以前揭方式寄藏上開非制式手槍、子彈
    之犯罪動機、目的及手段，又所寄藏之非制式手槍數量為1
    枝、子彈8顆，且寄藏期間自110年9月22日晚間8時許起至11
    1年3月29日下午5時30分許止，對於社會治安產生相當影響
    之犯罪所生危險，並兼衡其家庭經濟情形為勉持之生活狀況
    ，國中畢業之智識程度，暨犯後始終坦承犯行，態度尚可等
    一切情狀，量處如主文所示之刑，併科罰金部分並諭知如易
    服勞役之折算標準。至扣案之可發射子彈具有殺傷力之非制
    式手槍1枝（含彈匣1個；槍枝管制編號：0000000000號），
    係槍砲彈藥刀械管制條例第4條第1項第1款所定之槍砲種類
    之一，核屬違禁物，應依刑法第38條第1項之規定，宣告沒
    收之。另扣案之具有殺傷力之子彈8顆，均經前述鑑驗機關
    試射完畢，僅剩餘彈頭、彈殼，依現狀已不具有殺傷力，爰
    不予宣告沒收，附此敘明。
據上論斷，應依刑事訴訟法第299條第1項前段，槍砲彈藥刀械管
制條例第7條第4項、第12條第4項，刑法第11條前段、第55條、
第42條第3項、第38條第1項，判決如主文。
本案經檢察官林小刊到庭執行職務。
中　　華　　民　　國　　111 　年　　11　　月　　16　　日
                  刑事第二庭審判長法  官  黃永勝
　　　　　　　　　　　　　　　　　法  官  游欣怡   
　　　　　　　　　　　　　　　　　法  官  劉致欽
以上正本證明與原本無異。
如不服本判決，應於收受送達後20日內向本院提出上訴書狀，並
應敘述具體理由。其未敘述上訴理由者，應於上訴期間屆滿後20
日內向本院補提理由書（均須按他造當事人之人數附繕本）「切
勿逕送上級法院」。
                                  書記官  魏翊洳
中　　華　　民　　國　　111 　年　　11　　月　　16　　日
附錄本案論罪科刑法條：
槍砲彈藥刀械管制條例第7條
未經許可，製造、販賣或運輸制式或非制式火砲、肩射武器、機
關槍、衝鋒槍、卡柄槍、自動步槍、普通步槍、馬槍、手槍或各
類砲彈、炸彈、爆裂物者，處無期徒刑或7年以上有期徒刑，併
科新臺幣3千萬元以下罰金。
未經許可，轉讓、出租或出借前項所列槍砲、彈藥者，處無期徒
刑或5年以上有期徒刑，併科新臺幣1千萬元以下罰金。
意圖供自己或他人犯罪之用，而犯前二項之罪者，處死刑或無期
徒刑；處徒刑者，併科新臺幣5千萬元以下罰金。
未經許可，持有、寄藏或意圖販賣而陳列第1項所列槍砲、彈藥
者，處5年以上有期徒刑，併科新臺幣1千萬元以下罰金。
意圖供自己或他人犯罪之用，以強盜、搶奪、竊盜或其他非法方
法，持有依法執行公務之人所持有之第1項所列槍砲、彈藥者，
得加重其刑至二分之一。
第1項至第3項之未遂犯罰之。
槍砲彈藥刀械管制條例第12條
未經許可，製造、販賣或運輸子彈者，處1年以上7年以下有期徒
刑，併科新台幣500萬元以下罰金。
未經許可，轉讓、出租或出借子彈者，處6月以上5年以下有期徒
刑，併科新台幣300萬元以下罰金。
意圖供自己或他人犯罪之用，而犯前二項之罪者，處3年以上10
年以下有期徒刑，併科新台幣700萬元以下罰金。
未經許可，持有、寄藏或意圖販賣而陳列子彈者，處5年以下有
期徒刑，併科新台幣300萬元以下罰金。
第1項至第3項之未遂犯罰之。